【裁判字號】    98,訴,597
【裁判日期】    981117
【裁判案由】    違反毒品危害防制條例
【裁判全文】
臺灣雲林地方法院刑事判決               98年度訴字第597號
公  訴  人  臺灣雲林地方法院檢察署檢察官
被      告  丙○○
選任辯護人  黃秀惠律師
被      告  甲○○
指定辯護人  本院義務辯護人林彥百律師
被      告  丁○○
選任辯護人  簡承佑律師
            張育誠律師
上列被告等因毒品危害防制條例案件，經檢察官提起公訴（98年
度偵字第2719、3300號），本院判決如下：
    主  文
丙○○共同犯如附表一編號2 、4 、7 、8 、9 、10、14、16、
17、18、19、20、28、30、32號所示之販賣第一級毒品罪，及共
同犯如附表一編號22、25、26、31號所示之販賣第二級毒品罪，
及犯其餘如附表一所示之販賣第一級毒品罪及販賣第二級毒品罪
，各處如附表一所示之刑。應執行有期徒刑拾陸年，販賣毒品所
得新臺幣肆萬捌仟柒佰元沒收之（其中新臺幣壹萬捌仟元與甲○○連帶沒收之，其中新臺幣壹萬元與丁○○連帶沒收之），如全
部或一部不能沒收時，以其財產抵償之（其中新臺幣壹萬捌仟元
與甲○○連帶抵償之，其中新臺幣壹萬元與丁○○連帶抵償之）
，扣案之SHARP 廠牌行動電話壹支、NOKIA 廠牌行動電話壹支、
大同廠牌行動電話壹支（含搭配0000000000、000
0000000門號SIM 卡各壹枚）及注射針筒支均沒收之，
扣案之海洛因拾壹包（驗後合計淨重貳點陸貳公克，空包裝總重
點貳捌公克）、貳包（驗後淨重各為零點零玖肆公克、零點零
捌捌公克）及甲基安非他命壹包（驗後淨重為零點零貳柒公克）
均沒收銷燬之。
甲○○共同犯如附表二編號11號所示之販賣第二級毒品罪，及共
同犯其餘如附表二所示之販賣第一級毒品罪，各處如附表二所示
之刑。應執行有期徒刑玖年，販賣毒品所得新臺幣壹萬捌仟元與
丙○○連帶沒收之，如全部或一部不能沒收時，以其與丙○○之
財產連帶抵償之，扣案之SHARP 廠牌行動電話壹支、NOKIA 廠牌
行動電話壹支及注射針筒支均沒收之，扣案之海洛因拾壹包（
驗後合計淨重貳點陸貳公克，空包裝總重點貳捌公克）均沒收
銷燬之。
丁○○共同犯如附表三編號3 、4 、6 號所示之販賣第二級毒品
罪，及共同犯其餘如附表三所示之販賣第一級毒品罪，各處如附
表三所示之刑。應執行有期徒刑捌年捌月，販賣毒品所得新臺幣
壹萬元與丙○○連帶沒收之，如全部或一部不能沒收時，以其與
丙○○之財產連帶抵償之，扣案之SHARP 廠牌行動電話壹支、大
同廠牌行動電話壹支（含搭配0000000000、0000
000000門號SIM 卡各壹枚）均沒收之，扣案之海洛因貳包
（驗後淨重各為零點零玖肆公克、零點零捌捌公克）及甲基安非
他命壹包（驗後淨重為零點零貳柒公克）均沒收銷燬之。
    事  實
一、丙○○因身染施用毒品之惡習，導致缺錢花用，分別基於販
    賣第一級毒品海洛因及第二級毒品甲基安非他命以營利之犯
    意，以其所有SHRAP 廠牌搭配門號0000000000號（申設人為
    楊志雄）行動電話作為對外聯絡工具，於接獲楊清松、吳亦
    曜、紀名進、洪木和、楊志雄來電表示欲購買毒品時，即單
    獨或指示與其同有販賣第一級毒品或第二級毒品犯意聯絡之
    甲○○、丁○○，先後為下列販賣毒品之行為：
  (一)販賣第一級毒品海洛因與楊清松部分：
  1.楊清松於民國98年3 月9 日10時48分許、11時許7 分許、19
    時29分許、19時43分許，持用0000000000門號行動電話撥打
    丙○○持用之0000000000號行動電話，表示向丙○○購買毒
    品海洛因新臺幣（下同）1 千元，雙方約定在楊清松經營位
    在雲林縣口湖鄉某處之檳榔攤交貨。於同日22時許，丙○○
    駕駛其載送瓦斯不詳車號之自小貨車抵達上開檳榔攤，以一
    手交錢一手交貨之方式，將價值1 千元之海洛因1 包交與楊
    清松，得款1 千元，完成買賣交易。
  2.楊清松於98年3 月11日19時26分許，持用前揭行動電話撥打
    丙○○使用之上述行動電話門號，以「1 張」為暗語向丙○○表示欲購買海洛因1 千元，丙○○應允後，旋將海洛因交
    給與之有共同販賣第一級毒品犯意聯絡之甲○○，由甲○○
    於同日19時26分後某時許，在雙方約定之雲林縣口湖鄉青蚶
    村某處，販賣並交付海洛因1 包與楊清松，售價1 千元，雙
    方一手交錢、一手交貨。
  3.楊清松於98年3 月14日9 時34分、9 時38分、9 時41分，以
    前開門號行動電話撥打給丙○○，欲購買海洛因1 千元，原
    約定由楊清松前往雲林縣口湖鄉青蚶村某處取貨，嗣改由楊
    清松在某派出所前面等待丙○○，楊清松見丙○○後，乃駕
    車尾隨之，於同日9 時41分後某時許，2 人在往雲林縣口湖
    鄉○○村○○路旁，由丙○○交付海洛因1 包與楊清松，並
    收取價金1 千元，以此方式完成買賣交易。
  4.楊清松於98年3 月14日17時許，持上開電話與丙○○使用之
    前揭電話通聯，以相同條件向丙○○暗示購買海洛因，雙方
    約定交易地點後，丙○○遣由與之具販賣第一級毒品犯意聯
    絡之甲○○前往雲林縣口湖鄉青蚶村某涵洞附近，將海洛因
    販賣與楊清松，收取700 元現金，並將價款轉交與丙○○。
  5.楊清松於98年3 月15日10時15分、10時27分許，撥打丙○○
    前揭門號行動電話略稱「一樣」，而向丙○○暗示購買海洛
    因，2 人約妥在雲林縣水林鄉某處交易，待楊清松於同日10
    時27分許抵達水林鄉某水泥場前，丙○○又以電話告知改約
    在水林鄉往口湖鄉○○路旁，嗣後於該處，丙○○交付海洛
    因1 包與楊清松，並向楊清松收取1 千元成交。
  6.楊清松於98年3 月16日8 時27分許，在雲林縣口湖鄉某處偶
    見丙○○，旋撥打丙○○持用之上開門號電話，以台語向丙○○表示要「拿一下」海洛因，並要求丙○○返回雲林縣口
    湖鄉「拔拉腳橋」附近，丙○○應允之，於同日8 時27分後
    之某時許，在上開約定處所，將價值1 千元之海洛因交付與
    楊清松，價款則由楊清松暫時賒欠，2 人完成海洛因買賣交
    易。
  7.楊清松於98年3 月16日16時19分許，以其持用之0000000000
    號行動電話與丙○○持用之上述電話聯絡，表示欲返還同日
    上午積欠之購毒款項及再購買海洛因，雙方約妥交易數量、
    地點後，甲○○與丙○○共同基於販賣第一級毒品之犯意聯
    絡，受丙○○指示，於同日16時19分後之某時許，拿取價值
    1 千元之海洛因1 包，在約定之雲林縣口湖鄉青蚶村某涵洞
    附近，交付與楊清松，惟楊清松連同上午積欠之款項僅支付
    甲○○轉交丙○○1 千4 百元，此次賒欠6 百元，以此方式
    成交。
  (二)販賣第一級毒品海洛因與吳亦曜部分：
  1.吳亦曜於98年3 月29日13時22分許，以其持用之0000000000
    門號行動電話撥打丙○○持用之0000000000號行動電話，表
    示向丙○○購買毒品海洛因1 千元，雙方約妥交易地點後，
    丙○○即指示甲○○拿取海洛因1 包，前往雲林縣口湖鄉○
    路旁，交付與吳亦曜，並收取現款1 千元，貨銀兩訖。
  2.吳亦曜於98年4 月10日14時8 分許，持前揭門號行動電話撥
    打給持用NOKIA 廠牌搭配門號0000000000號行動電話（SIM
    卡申請人為洪木和）之甲○○，表示欲購買海洛因1 千元，
    並約定交易地點在雲林縣口湖鄉某大圳邊，雙方取得共識後
    ，甲○○遂與丙○○共同基於販賣第一級毒品之犯意聯絡，
    向丙○○拿取1 包海洛因，騎乘車牌號碼不詳之機車前赴上
    開指定處所，將之交付與吳亦曜，取得價款1 千元，完成交
    易。
  3.吳亦曜於98年4 月10日18時35分許、18時47分許，撥打電話
    給持用上開行動電話門號之甲○○，表示要過去向甲○○購
    買「一樣」數量、價格之海洛因，甲○○答稱「好」，旋將
    之轉告丙○○，而與丙○○共同基於販賣海洛因之犯意聯絡
    ，於同日18時58分許，在雲林縣口湖鄉某路旁，交付海洛因
    1 包與吳亦曜，並取得現金1 千元，而完成毒品交易。
  (三)販賣第一級毒品海洛因與紀名進部分：
  1.紀名進於98年3 月27日10時35分許，持用0000000000號行動
    電話與丙○○所使用之0000000000門號電話聯絡，欲向丙○○購買海洛因，2 人議妥條件後，丙○○於同日10時35分後
    某時許，駕駛車牌號碼不詳自小客車前往雲林縣口湖鄉金湖
    台17線某路旁，以一手交錢一手交貨方式，將海洛因交付與
    紀名進，得款3 千元成交。
  2.紀名進於98年3 月29日10時45分許、10時51分許，以上開電
    話通聯方式，向丙○○暗示購買海洛因，適丙○○人在附近
    ，2 人乃相約在雲林縣口湖鄉金湖台17線某路旁，由丙○○
    交付海洛因1 包與紀名進，紀名進則給付價金3 千元，雙方
    達成毒品買賣交易。
  3.紀名進於98年4 月2 日13時35分許，接獲丙○○以前揭門號
    行動電話來電後，告知丙○○其人在雲林縣口湖鄉下崙地區
    ，請丙○○送交海洛因，並約在下崙農會前交易。丙○○應
    允後，於同日13時59分許，駕駛不詳車牌號碼自小客車前往
    約定地點，交付海洛因1 包與紀名進，得款3 千元，完成交
    易。
  4.紀名進於98年4 月5 日18時36分許、18時40分許，接獲使用
    大同廠牌搭配門號0000000000號行動電話（SIM 卡申請人為
    丁○○）之丁○○來電告知，其人已在雲林縣口湖鄉金湖國
    小附近，可以出來取貨。於同日18時40分許，丁○○即與丙○○共同基於販賣第一級毒品之犯意聯絡，在約定之金湖國
    小前，由丁○○將丙○○轉交之海洛因1 包交付與紀名進，
    並收取2 千元，一手交錢一手交貨。
  5.紀名進於98年4 月7 日15時許，以前揭電話撥打給持用門號
    為0000000000號行動電話之丙○○，與丙○○相約在雲林縣
    口湖鄉「拔拉腳橋」附近購買海洛因。同日15時7 分許，丙○○前赴2 人約定之地點，將海洛因交付與紀名進，取得價
    款3 千元，完成交易。
  6.紀名進於98年4 月9 日21時19分許，接到丁○○以00000000
    00號行動電話表示已到達約定之雲林縣口湖鄉金湖國小附近
    。同日21時30分許，丁○○受與其同有販賣第一級毒品海洛
    因犯意聯絡之丙○○指示，在上開金湖國小前，將海洛因1
    包交付與紀名進，並收得價金2千元，達成毒品買賣交易。
  7.紀名進於98年4 月21日10時37分許，與甲○○各以上開門號
    行動電話通聯，紀名進用暗語「拿3 」、「平常我拿的東西
    」向甲○○表示購買海洛因，2 人達成共識後，甲○○即向
    丙○○拿取海洛因，2 人共同基於販賣第一級毒品以營利之
    犯意聯絡，由甲○○於同日10時37分後之某時許，騎乘車牌
    號碼不詳之機車前往雲林縣口湖鄉金湖台17線公路旁某處，
    將海洛因1 包交付與紀名進，並收取3 千元。
  8.紀名進於98年4 月22日21時37分許，接獲甲○○以00000000
    00門號行動電話回電時，向甲○○表示欲購買海洛因3 千元
    ，惟因資金不足須賒欠6 百元，經徵得甲○○同意後，甲○○與丙○○遂共同基於販賣第一級毒品之犯意聯絡，甲○○
    向丙○○拿取海洛因後，於同日21時37分後之某時許，騎乘
    車號不詳之機車至雲林縣口湖鄉金湖台17線公路旁某處，將
    海洛因交付與紀名進，而紀名進則僅支付價款2 千4 百元，
    暫欠6 百元成交。
  9.紀名進於98年5 月11日11時31分許，持0000000000門號行動
    電話向持用0000000000門號行動電話之甲○○告知要購買海
    洛因，雙方談妥條件後，甲○○與丙○○即共同基於販賣第
    一級毒品之犯意聯絡，由甲○○向丙○○拿取海洛因後，自
    行前往約定之上述台17線公路某土地公廟旁，將之交付與紀
    名進，並向紀名進收取現金3千元，達成買賣交易。
 10.紀名進於98年5 月12日8 時55分許，以前開電話撥打給甲○○持用之上述行動電話，向甲○○表示要購買1 包海洛因，2
    人約妥交易地點、數量後，甲○○遂向與其有共同販賣第一
    級毒品犯意聯絡之丙○○拿取價值3 千元之海洛因1 包，於
    同日9 時12分許，騎乘機車前往雲林縣口湖鄉金湖台17線公
    路旁某處，將海洛因1 包販賣與紀名進，得款3 千元。
  (四)販賣第二級毒品甲基安非他命與洪木和部分：
  1.洪木和於98年2 月25日10時29分許，持其使用之0000000000
    號行動電話撥打給丙○○持用之0000000000號行動電話，告
    知其已抵達雲林縣雲林縣境內某處，欲向丙○○購買甲基安
    非他命，但未見丙○○，嗣2 人更改交易地點，改約定在雲
    林縣境內某處，由丙○○交付甲基安非他命1 包與洪木和，
    洪木和則給付丙○○1 千元，完成買賣交易。
  2.洪木和於98年2 月26日9 時55分許，以前揭電話與丙○○持
    用之前述電話聯絡，要向丙○○購買甲基安非他命，丙○○
    回稱可向甲○○拿取，洪木和旋以不詳方式聯絡甲○○，2
    人議妥交易條件後，甲○○隨即於同日9 時55分後之某時許
    ，攜帶丙○○交付之甲基安非他命1 包，前往雲林縣境內某
    寺廟前，販賣與洪木和，當場收取現款1 千元成交。
  3.洪木和於98年3 月4 日18時31分許、18時45分許、18時48分
    許、18時55分許，撥打前揭電話給丙○○，約定購買甲基安
    非他命之地點、數量後，丙○○依約於同日18時55分後某時
    許，前往雲林縣口湖鄉○○村○○道路旁，販賣第二級毒品
    甲基安非他命1 包與洪木和，得款1 千元。
  4.洪木和於98年3 月30日17時16分許，以電話與丙○○上開電
    話通聯，表示欲購買甲基安非他命700 元，原約定在雲林縣
    口湖鄉蚵寮村某水圳旁交易。洪木和依約抵達後未見丙○○
    ，又於同日17時16分許、17時21分許撥打電話給丙○○，丙○○2 次更改地點各為雲林縣口湖鄉之統一便利商店前及口
    湖鄉某加油站旁，稍後2 人即在該加油站旁碰面，由丙○○
    交付甲基安非他命1 包與洪木和，並收得700 元現金。
  5.洪木和於98年4 月3 日17時44分許，撥打電話與丙○○聯絡
    稱其人已在雲林縣水林鄉尖山附近，欲向丙○○購買甲基安
    非他命，復於同日17時53分許，再次以電話告知丙○○已到
    雲林縣水林鄉「阿蓮檳榔攤」前。丙○○旋指示與之有販賣
    第二級毒品犯意聯絡之丁○○攜帶甲基安非他命1 包，前去
    上開檳榔攤，將之交付與洪木和，並收取價金1 千元，雙方
    達成買賣交易。
  6.洪木和於98年4 月23日13時4 分許，持前開電話撥打給丙○○持用之0000000000門號行動電話，詢問丙○○現在何處，
    其欲前往購買甲基安非他命，經徵得丙○○同意後，洪木和
    於同日13時22分許，前往雲林縣水林鄉「阿蓮檳榔攤」前，
    由與丙○○共同基於販賣第二級毒品犯意聯絡之丁○○攜帶
    甲基安非他命1 包赴約，將之交付與洪木和，取得款項1 千
    元，貨銀兩訖。
  (五)販賣第一級毒品海洛因及第二級毒品甲基安非他命與楊志雄
    部分：
  1.楊志雄於98年3 月1 日9 時11分許，持其使用之門號為0000
    000000號行動電話撥打給持用0000000000號行動電話之丙○○，原約在雲林縣口湖鄉某堤岸旁，向丙○○購買海洛因及
    甲基安非他命各5 百元，丙○○同意後，又以電話與楊志雄
    改約定交易地點為雲林縣口湖鄉過港村之統一便利超商前，
    旋於同日9 時19分許，在上開統一便利超商前，將價值均為
    5 百元之海洛因、甲基安非他命各1 包交付與楊志雄，並收
    取現金1 千元。
  2.楊志雄於98年3 月2 日10時18分許，撥打丙○○上開行動電
    話，以暗語「查某」、「5 啦」向丙○○表示購買海洛因5
    百元，丙○○與之約定在雲林縣口湖鄉青蚶村竹子林附近向
    甲○○拿取，2 人條件談妥後，丙○○即與甲○○共同基於
    販賣第一級毒品之犯意聯絡，由甲○○於同日10時18分後某
    時許，前往上開約定地點，將其向丙○○拿取之海洛因1 包
    交付與楊志雄，得款500元，完成交易。
  3.楊志雄於98年3 月2 日13時19分許，以前開電話與丙○○前
    揭門號電話通聯表示欲購買海洛因1 千元，雙方談妥交易數
    量、地點後，丙○○於同日13時32分許，至雲林縣口湖鄉某
    廟口前，以一手交錢一手交貨之方式，將海洛因2 包販賣與
    楊志雄，並取得楊志雄交付之價款1 千元。
  4.楊志雄於98年4 月22日11時58分許，持電話撥打給丁○○使
    用之0000000000號門號行動電話，詢問丁○○是否「方便」
    ，暗指欲購買「查某工」之海洛因1 千元，2 人取得共識後
    ，丁○○即向與之同有販賣第一級毒品犯意聯絡之丙○○拿
    取海洛因1 包，楊志雄於同日11時58分後之某時許，前赴雲
    林縣水林鄉尖山村頂尖山39號丁○○住處，向丁○○購買得
    海洛因1 包，並支付價金1 千元。
  5.楊志雄於98年4 月27日上午11時39分，撥打電話給使用0000
    000000號行動電話之丁○○，表示要購買甲基安非他命2 千
    元，丁○○要求楊志雄聯絡丙○○，嗣丙○○於同日11時48
    分許，返回丁○○上開住處，丙○○即交付甲基安非他命1
    包與楊志雄，取得價款2 千元，完成毒品買賣交易。
  6.楊志雄於98年4 月27日19時8 分許，持前開電話撥打丁○○
    上述行動電話，欲向丁○○購買海洛因，丁○○與之相約在
    其當時之工作地點即雲林縣水林鄉後寮村後寮埔某大圳旁交
    易，楊志雄依約於同日19時8 分後某時許，抵達該大圳旁，
    丁○○即將丙○○轉交之海洛因1 包交付與楊志雄，並收取
    1 千元價金。
二、嗣為警於98年5 月27日10時53分許，在雲林縣口湖鄉○○村
    ○○路222 號查獲丙○○，扣得丙○○所有供販賣第一、二
    級毒品所用之SHRAP 廠牌行動電話（搭配SIM 卡門號為0000
    000000號）1 支；同日11時15分許，在雲林縣水林鄉尖山村
    頂尖山39號查獲丁○○，扣得丁○○所有供販賣第一、二級
    毒品所用之大同廠牌行動電話（同時搭配SIM 卡門號000000
    0000號、0000000000號）1 支、第一級毒品海洛因2 包（驗
    後淨重0.094 公克、0.088 公克）及第二級毒品甲基安非他
    命1 包（驗後淨重0.027 公克）；同日8 時30分許，在雲林
    縣口湖鄉青蚶村青蚶45號查獲甲○○，扣得甲○○所有之NO
    KIA 廠牌行動電話（搭配SIM 卡門號0000000000號）1 支、
    第一級毒品海洛因共11包（驗後合計淨重2.62公克，空包裝
    總重3.28公克）及販賣海洛因搭配贈送之注射針筒3 支。另
    甲○○、丁○○於檢察官偵查中及本院審判中均自白涉犯上
    開販賣第一級毒品海洛因及第二級毒品甲基安非他命犯行。
三、案經雲林縣警察局虎尾分局報告臺灣雲林地方法院檢察署檢
    察官偵查起訴。
    理  由
壹、程序部分（證據能力之認定）：
一、按被告以外之人於偵查中向檢察官所為陳述，除顯有不可信
    之情況者外，得為證據，刑事訴訟法第159 條之1 第2 項定
    有明文。檢察官在偵查中對被告以外之人所為之偵查筆錄，
    性質上屬傳聞證據，惟刑事訴訟法規定檢察官代表國家偵查
    犯罪、實施公訴，依法其有訊問被告、證人及鑑定人之權，
    證人、鑑定人並須具結，而實務運作時，檢察官偵查中向被
    告以外之人所取得之陳述，原則上均能遵守法律規定，不致
    違法取供，其可信度極高，職是，被告以外之人前於偵查中
    已具結而為證述，除反對該項供述得具有證據能力之一方，
    已釋明「顯有不可信之情況」之理由外，不宜遽指該證人於
    偵查中之陳述不具證據能力。經查，楊清松、吳亦曜、紀名
    進、洪木和及楊志雄在檢察官面前之證述筆錄（見偵查卷第
    53-56 頁、第72-77 頁、第137-144 頁、第161-165 頁、第
    199-201 頁），係檢察官令渠等以證人身分具結後所為之證
    述，有各該證人結文附卷可稽（見偵查卷第57頁、第78頁、
    第145 頁、第166 頁、第202 頁）。被告等及辯護人均未提
    及檢察官在訊問時有不法取供之情形，亦未釋明上開證人之
    證述有何顯不可信之情況，依上開規定，該等證人在檢察官
    面前之證述筆錄，自得作為本案證據使用。
二、按被告以外之人於審判外之陳述，雖不符刑事訴訟法第159
    條之1 至之4 等4 條規定，而經當事人於審判程序同意作為
    證據，法院審酌該陳述作成時之情況，認為適當者，亦得作
    為證據，同法第159 條之5 第1 項定有明文。經查，除上開
    證人在檢察官面前之證述筆錄外，本判決後開引用各該被告
    以外之人於審判外之陳述，原則上均不得作為證據使用，惟
    被告及辯護人在本院審理中均明示同意上開證據有證據能力
    （見本院卷第89頁）。本院審酌上開證據製作時之情況，並
    無違法不當之情事，認為以之作為證據應屬適當，依前開規
    定，應認該等證據例外具有證據能力。
貳、實體部分（有罪證明力之認定）：
一、上開犯罪事實，業據被告丙○○於本院審理時坦承不諱（見
    本院卷第18頁反面、第19頁、第143 頁），而被告甲○○及
    丁○○於警詢、檢察官偵查中及本院審理時則均坦白認罪（
    見偵查卷第92-103頁、第115 頁、第171-172 頁、第2-16頁
    、第24-25 頁、第176 頁），核與證人楊清松、吳亦曜、紀
    名進、洪木和及楊志雄於警詢、偵查中所為之指證情節相符
    （見偵查卷第38-49 頁、第53-56 頁、第58-68 頁、第72-7
    7 頁、第117-133 頁、第137-144 頁、第146 頁-156頁、第
    161-165 頁、第178-194 頁、第199-201 頁），另有通訊監
    察書與通訊監察譯文在卷可稽（見警卷第84-119頁）。再參
    諸被告3 人與楊清松、吳亦曜、紀名進、洪木和及楊志雄等
    人之通話內容，不時使用暗語「拿1 包」、「要用一下」、
    「沒有滲」、「查某」、「查某工」、「查埔工」，且通話
    內容簡短，多半係在談妥價格或交易地點後，即結束通話，
    確屬實務上常見之毒品交易對話，益徵上開人等通話之目的
    確係要交易毒品無疑。另自甲○○住處扣得已分裝之白色粉
    末11包，經送鑑之結果，也證實其內均含有海洛因成分（驗
    餘合計淨重2.62公克、空包裝總重3.28公克），此有法務部
    調查局濫用藥物實驗室98年7 月16日調科壹字第0982301978
    0 號鑑定書1 紙附卷供參（見本院卷第51頁）；又在丁○○
    住處所查扣之白色粉末2 包、晶體1 包，經鑑定後分別檢出
    海洛因成分（驗後各淨重0.094 公克、0.088 公克）及甲基
    安非他命成分（驗餘淨重0.027 公克），有行政院衛生署草
    屯療養院98年8 月3 日、98年8 月25日草療鑑字第09807002
    38、0000000000號鑑定書各1 份存卷足查（見本院卷第71頁
    、第74頁），可據以推論被告3 人所供係由丙○○將分裝好
    之毒品交由甲○○、丁○○藏放，再由丙○○通知甲○○、
    丁○○2 人外出交貨乙節為真，被告3 人確有對外購買海洛
    因、甲基安非他命進而分裝販賣之能力。復以，楊清松、吳
    亦曜、紀名進、洪木和及楊志雄於警詢及檢察官偵查中亦證
    實其等分別有施用海洛因及甲基安非他命之習慣（見偵查卷
    第39頁、第59頁、第77頁、118-119 頁、第146-1 頁、第18
    0 頁），可見上開5 名證人多有施用毒品慣行，並有向被告
    3 人購毒施用之需求。此外，另有被告3 人所有供聯絡販毒
    使用之行動電話3 支扣案可證。綜此，堪信楊清松、吳亦曜
    、紀名進、洪木和及楊志雄證述其等各向被告3 人購買海洛
    因、甲基安非他命等情為真。
二、按毒品危害防制條例所處罰之「販賣」毒品罪，所著重者為
    在主觀上有藉以牟利之惡性，及對毒品之擴散具有較有償或
    無償轉讓行為更嚴重之危害性，被告「營利」之意圖係從客
    觀之社會環境、情況及人證、物證等資料，依據證據法則綜
    合研判認定。經查，被告丙○○、丁○○有施用毒品之前科
    紀錄，有臺灣法院被告前案紀錄表各1 份在卷可憑（見本院
    卷第2 頁、第7 頁），丙○○自承月收入約2 萬元，不夠購
    毒施用，故其販賣海洛因每包可獲取利潤約300-350 元，甲
    基安非他命每包賺取價差約100-200 元（見本院卷第22-23
    頁、第153 頁）；甲○○失業多時，生活困頓，為丙○○交
    付毒品可以獲得飽食及施用毒品；丁○○有正當工作，藉由
    為丙○○販賣毒品之機會，可以貪得施用毒品，皆據被告3
    人於本院坦白承認（見本院卷第23頁、第153 頁反面、第15
    4 頁反面），參酌其等對販賣海洛因、甲基非他命與楊清松
    、吳亦曜、紀名進、洪木和及楊志雄之時間、地點均供承清
    楚、一致，態度自然。由此可見，被告等人因施用毒品成癮
    ，或無業或工作所賺取之金錢不足供購買毒品施用或貪圖施
    用毒品，因此利用販入毒品後再賣出以賺取利差或藉此求得
    溫飽或得以施用毒品，被告等人自白犯罪之動機、牟利之意
    圖各情均有實據，亦核與前述證據資料吻合，其等之自白當
    屬真實可信，其等主觀上顯有販賣毒品以營利之意圖甚明。
三、綜上所述，本案事證明確，被告丙○○、甲○○、丁○○涉
    犯販賣第一級毒品罪及涉犯販賣第二級毒品罪，均堪認定，
    皆應依法論科。
四、論罪科刑之理由：
  (一)按毒品危害防制條例於98年5 月20日修正公布（該次修正未
    定有施行日期，應「類推適用」中央法規標準法第13條之規
    定，自公布日起算至第3 日發生效力，參見司法院98年6 月
    29日院臺廳刑一字第0980014643號函），其中第4 條將販賣
    第一級毒品罪罰金刑之上限由1,000 萬元提高至2,000 萬元
    ，另將第二級毒品罪罰金刑之上限由700 萬元提高到1,000
    萬元，對被告等人較為不利，惟該條例復修正第17條第1 項
    之規定，擴大該條項之適用範圍，並將「得減輕其刑」之規
    定修正為「減刑或免除其刑」，另增訂第17條第2 項規定：
    「犯第4 條至第8 條之罪於偵查及審判中均自白者，減輕其
    刑。」經本院就罪刑有關之一切情形，比較其全部之結果，
    認為以整體適用修正後之毒品危害防制條例相關規定對被告
    等人最為有利（比較新舊法適用法律時，應比較其全部之結
    果而為整體之適用，不能割裂而分別適用新舊法律。最高法
    院88年度台非字第31號判決可供參考）。
  (二)核被告丙○○就附表一編號1-20號、編號27-30 號、編號32
    號所為販賣海洛因之行為，均係犯毒品危害防制條例第4 條
    第1 項之販賣第一級毒品罪。另其就附表一編號21-26 號、
    編號31號所為販賣甲基安非他命之所為，則係犯同條例第4
    條第2 項之販賣第二級毒品罪。丙○○就附表一編號27號部
    分，同時販賣海洛因及甲基安非他命與楊志雄，乃一行為同
    時觸犯上開2 罪，為想像競合犯，從一重論以販賣第一級毒
    品罪。丙○○持有海洛因或甲基安非他命之低度行為，分別
    為各該販賣之高度行為所吸收，均不另論罪。丙○○就附表
    一編號2 、4 、7 、8 、9 、10、17、18、19、20、28號所
    示之販賣第一級毒品罪，如附表一編號22號所示之販賣第二
    級毒品犯行，與甲○○間，均有犯意之聯絡及行為之分擔，
    為共同正犯。丙○○就附表14、16、30、32所示之販賣第一
    級毒品罪，及如附表編號25、26、31號所示之販賣第二級毒
    品犯行，與丁○○間，分別有犯意之聯絡及行為之分擔，為
    共同正犯。丙○○所犯上開32罪，犯意各別，行為不同，應
    分論併罰。
  (二)核被告甲○○就附表二編號1-10、12號販賣海洛因之所為，
    均係犯毒品危害防制條例第4 條第1 項之販賣第一級毒品罪
    ；核其就附表二編號11販賣甲基安非他命之所為，則成立同
    條例第4 條第2 項之販賣第二級毒品罪。甲○○持有海洛因
    或甲基安非他命之低度行為，分別為各該販賣之高度行為所
    吸收，均不另論罪。甲○○就上開販賣第一、二級毒品罪與
    丙○○間，均有犯意之聯絡及行為之分擔，為共同正犯。甲○○所犯上開12罪，犯意各別，行為不同，應分論併罰。
  (三)核被告丁○○就附表三編號1 、2 、5 、7 號販賣海洛因之
    所為，均係犯毒品危害防制條例第4 條第1 項之販賣第一級
    毒品罪；核其就附表三編號3 、4 、6 販賣甲基安非他命之
    所為，係犯同條例第4 條第2 項之販賣第二級毒品罪。丁○○持有海洛因或甲基安非他命之低度行為，分別為各該販賣
    之高度行為所吸收，均不另論罪。丁○○就前揭販賣第一、
    二級毒品罪與丙○○間，分別有犯意之聯絡及行為之分擔，
    為共同正犯。丁○○所犯上開7 罪，犯意各別，行為不同，
    應分論併罰。
  (四)按如前述修正後毒品危害防制條例第17條第2 項規定「犯第
    4 條至第8 條之罪於偵查及審判中均自白者，減輕其刑。」
    被告甲○○、丁○○就其所犯上開販賣第一、二級毒品行為
    經警查獲後，於偵查及審判中均自白犯行（見偵查卷第24頁
    、第115 頁、第171 頁、第176 頁），就其2 人所犯前開之
    罪，均適用修正後毒品危害防制條例第17條第2 項規定，減
    輕其刑。
  (五)至被告丁○○辯護人為其辯護稱：丁○○遭警查獲後，立即
    供承係為丙○○販賣毒品，而當時丙○○於警詢及偵訊中均
    尚未認罪，檢警當時也未能掌握丙○○犯罪確實之證據，丙○○遲至法院審理時始坦白承認，故丁○○供出毒品來源為
    丙○○，應依毒品危害防制條例第17條減輕其刑云云。按所
    稱「供出毒品來源，因而破獲者」，係指被告供出毒品來源
    之有關資料，諸如前手之姓名、年籍、住居所、或其他足資
    辨別之特徵等，使調查或偵查犯罪之公務員因而對之「發動
    」調查或偵查並破獲者而言。申言之，被告之「供出毒品來
    源」，與調查或偵查犯罪之公務員對之發動調查或偵查並進
    而破獲之間，論理上須具有先後且相當的因果關係，非謂被
    告一有「自白」、「指認」毒品來源之人，而破獲在後，即
    得依上開規定予以減刑。若被告供出毒品來源者之前，調查
    或偵查犯罪之公務員已有確切之證據，足以合理之懷疑被告
    所供販賣毒品來源之人，則嗣後之破獲與被告之「供出毒品
    來源」間，即欠缺先後且相當之因果關係，自不得適用毒品
    危害防制條例第17條規定予以減刑（最高法院97年度台上字
    第1475號判決意旨參照）。本案警方於查獲前即自監聽內容
    獲悉丙○○、甲○○、丁○○涉嫌毒品交易，並聲請本院准
    予簽發搜索票對丙○○、甲○○、丁○○之住處進行搜索，
    此可由上開通訊監察譯文及卷附之搜索票3 紙（見偵查卷第
    21頁、第81頁、第108 頁）可得證明。則檢警查獲丙○○涉
    犯販賣毒品罪要與被告丁○○供出毒品來源間，欠缺先後且
    相當之因果關係，不論依修正前毒品危害防制條例第17條或
    修正後第17條第1 項之規定，均無從減輕其刑，辯護人此部
    分容有誤會，應予敘明。
  (六)按毒品危害防制條例第4 條第1 項販賣第一級毒品罪，法定
    刑為「死刑」或「無期徒刑」，同條第2 項販賣第二級毒品
    罪，法定刑為「無期徒刑」或「7 年以上有期徒刑」，則不
    分犯罪情節輕重，概處以上開刑責，難免輕重失衡，倘有情
    輕法重情形，於裁判時自得適用刑法第59條酌量減輕其刑，
    以避免過嚴之刑罰，此參之司法院大法官釋字第263 號解釋
    文自明。亦即，法院為避免刑罰過於嚴苛，於情輕法重之情
    況下，應合目的性裁量而有適用刑法第59條酌量減輕被告刑
    度之義務。又適用刑法第59條酌量減輕其刑時，並不排除同
    法第57條所列舉10款事由之審酌（最高法院70年度第6 次刑
    事庭會議決議參照）。本院審酌：
  1.被告丙○○前有施用毒品之觀察、勒戒紀錄，有臺灣高等法
    院被告前案紀錄表可證，其沉陷於毒癮中，不可自拔，因工
    作所得不多，為賺取施用毒品之花費方鋌而走險步上販毒一
    途，堪認被告販毒獲利之目的只為再購毒施用滿足毒癮，而
    非其他利益。另其販賣海洛因之對象限於上開5 人，而楊清
    松、吳亦曜、紀名進、洪木和、楊志雄本來就有施用毒品習
    慣。
  2.被告甲○○於偵審中均坦承犯行，頗具悔意，未有任何前科
    紀錄，此有臺灣高等法院被告前案紀錄表為證，素行尚佳，
    因長久失業，為求溫飽始替丙○○送交毒品，並非購入毒品
    販賣，次數僅有12次，可認惡性非高。
  3.被告丁○○迭於警詢、檢察官偵查中及本院審理時均一致坦
    白認罪，減省司法資源，亦具悔意，係因貪圖毒品施用，偶
    爾替丙○○送交毒品，本案販賣海洛因之次數有5 次、販賣
    甲基安非他命之次數僅4 次，販毒所得不多，對象只有紀名
    進、洪木和及楊志雄3 人，且均有吸毒品惡習者。
  4.被告丙○○、甲○○、丁○○所販賣之海洛因或甲基安非他
    命之數量及所得均微，其等之惡性與大量或長期販毒者迥異
    ，犯罪情節顯然較輕，較諸大量販賣毒品與不特定多數人施
    用，藉以牟取暴利之情並不相同，危害社會之程度亦有差別
    ，犯罪所生之危害非重，凡此均足認其等犯罪情狀是有值得
    憫恕之處，若科以法定最輕刑度即無期徒刑（販賣第一級毒
    品部分），或7 年以上有期徒刑（販賣第二級毒品部分），
    胥猶嫌過重，有傷一般國民對法律之情感，辯護人均認應酌
    減該等被告之刑，俱有理由，爰均依刑法第59條之規定，就
    被告3 人所犯販賣第一級毒品罪及第二級毒品罪部分，均酌
    減其刑。甲○○、丁○○部分並遞減其刑。
  (七)按「數罪併罰，分別宣告其罪之刑，依下列各款定其應執行
    者：五宣告多數有期徒刑者，於各刑中之最長期以上，各刑
    合併之刑期以下，定其刑期。但不得逾30年。」刑法第51條
    第5 款定有明文。又法律上屬於自由裁量事項，尚非概無法
    律性之拘束，在法律上有其外部界限及內部界限。前者法律
    之具體規定，使法院得以具體選擇為適當裁判，此為自由裁
    量之外部界限。後者法院為自由裁量時，應考量法律之目的
    ，法律秩序之理念所在，此為自由裁量之內部界限。法院為
    裁判時，二者均不得有所踰越。在數罪併罰應定其應執行刑
    之案件，法院所為刑之酌定，固屬自由裁量事項，然對於法
    律之內、外部界限，仍均應受其拘束，最高法院著有94年度
    台非字第21號裁判要旨足供參考。從而，數罪併罰在定其應
    執行之刑之際，自應再為應執行之刑之決定，亦屬一種特別
    的量刑過程，其考量結果，並非單純表示一種數罪刑度之總
    和而已，而是再次對於同一行為人責任之檢視。相較刑法第
    57條所定科刑時應審酌之事項，此項規定係對一般犯罪行為
    之裁量而言。而合併刑之宣告，則屬一種對犯罪人本身及所
    犯之各種犯罪之綜合判斷。申言之，定執行刑之宣告，並非
    在法定範圍之內自由裁定，應注意行為人從其犯數罪所反映
    的人格特性，及考量刑法目的相關刑事政策，妥為宣告。而
    刑法的功能中，除一般預防及特別預防之外，更重要者，乃
    行為人再社會化及具體的社會保護作用，否則加諸過度之刑
    罰於被告，徒僅造成責任報應，去實現一個未知、抽象的正
    義。因此，是否為被告長期性監禁宣告的同時，應一併考量
    被告犯案情節對社會之衝擊，並注意此舉是否造成被告更生
    絕望之心理反應，使得被告之人格遭受完全性地抹滅。換言
    之，必須考量刑罰手段之相當性，儘量選擇能使受刑人復歸
    社會生活之刑罰方法。法官無法以所謂「治亂世用重典」之
    理由，加重刑罰以圖遏止歪風，不能過度強調所謂一般預防
    刑罰目的。實則，就人性尊嚴及人權的思想而言，任何一個
    人均非他人的工具，以加重被告的刑罰作為達到阻嚇其他人
    犯罪的手段，被告已淪為教化社會大眾的工具，喪失了作為
    一個人主體性，這均與我國刑事政策之立法有違。此應為最
    高法院所揭示「內部界限」之內涵。
  (八)本院考量前述種種情狀（包括前述酌減之事由），並參酌被
    告自承國中肄業，教育程度不高，以送瓦斯為業，已離婚，
    無子女；被告甲○○國小畢業，前送過家具，因景氣不好，
    失業多時，未婚，尚有老母待養；被告丁○○國中畢業，智
    識未高，從事板模及駕駛挖土機工作，收入尚稱穩定，需撫
    養父母。並均慮及被告3 人均因一時沈淪，為毒癮所苦，未
    能正視施用或販賣毒品所帶來之危害以致觸犯上開之罪，過
    長之刑度對被告等人而言，反而有害其回歸社會等一切情狀
    ，分別量處如主文所示之刑。再者，被告3 人年齡約在35-4
    5 歲之間，果若本院定以過重之應執行刑，其效用可能隨著
    長期刑之執行，等比例地大幅下跌，效用甚低，對被告等人
    教化效果亦不佳，尚且加重國家財政無益負擔，為此考量被
    告等之人格特質及復歸社會之可能，爰定其等之應執行之刑
    各如主文所示，以期兼顧對於被告等人之警示及更生。
五、沒收部分：
  (一)按毒品危害防制條例第19條第1 項規定，犯第4 條之罪者，
    其供犯罪所用或因犯罪所得之財物，均沒收之，如全部或一
    部不能沒收時，追徵其價額或以其財產抵償之。但該條項並
    無如同條例第18條第1 項所定「不問屬於犯人與否，沒收之
    」之明文，自屬相對沒收主義之立法。是其應沒收之物，應
    以屬被告所有者為限（最高法院95年度台上字第305 號判決
    意旨參照）。又共同正犯之犯罪所得為新臺幣時，因係合併
    計算，且於全部或一部不能沒收時，以其財產抵償之，為避
    免執行時發生重複沒收、抵償之情形，故各共同正犯之間係
    採連帶沒收主義，於裁判時僅諭知連帶沒收，不得就全體共
    同正犯之總所得對各該共同正犯分別重複諭知沒收；此與罰
    金刑應分別諭知、分別執行者不同（最高法院96年度台上字
    第3450號、95年度台上字第925 號、94年度台上字第7421號
    判決可資參照）。再毒品危害防制條例第4 條第1 項所稱因
    犯罪所得之財物，係以實際所得者為限，苟無所得或尚未取
    得者，即無從為沒收、追徵或以財產抵償之諭知，最高法院
    亦著有96年度台上字第2331號判決可參。據此，被告等人依
    法應沒收之物及不應沒收之物，論述如下：
  (一)丙○○如犯罪事實欄一部分，分別與甲○○、丁○○共同販
    賣海洛因、甲基安非他命之所得，合計48,700元，雖均未扣
    案，依毒品危害防制條例第19條第1 項規定，於各該主文項
    下，單獨宣告沒收，或分別宣告與甲○○（1 萬8 千元）或
    丁○○（1 萬元）連帶沒收之，如全部或一部不能沒收時，
    以其財產抵償之，或各與甲○○、丁○○之財產連帶抵償之
    （金錢財物無追徵價額之問題，最高法院93年度台上字第45
    84號判決意旨參照）。至丙○○、甲○○販賣價值1 千元之
    海洛因與楊清松（事實欄一(一)7.），及販賣價值3 千元之海
    洛因與紀名進（事實欄一(三)8.），因該部分係由楊清松、紀
    名進各賒欠600 元，迄未取得價金，自均無從為沒收或以財
    產抵償之諭知。
  (二)扣案搭配門號0000000000號之SHARP 廠牌行動電話1 支，乃
    丙○○所有；搭配門號0000000000號之NOKIA 廠牌之行動電
    話1 支，為丙○○所有持交甲○○使用；扣案大同廠牌行動
    電話1 支（雙卡機）係丁○○所有，而其中含有0000000000
    號門號SIM 卡1 枚係丙○○所有交由丁○○使用，含有0000
    000000號門號SIM 卡1 枚係丁○○所有，而該等SIM 卡已由
    電信公司移轉所有權與消費者即丙○○、丁○○所有，乃為
    本院職務所週知之事實，均係供本案販賣海洛因及甲基安非
    他命聯絡之用，此業據丁○○供述明確（見偵查卷第4 頁、
    93頁、本院卷第148 頁），自均為供其等販賣毒品之工具，
    依毒品危害防制條例第19條第1 項，在共犯責任範圍內，分
    別於各該主文項下宣告沒收之（該等手機既均已扣案，即無
    不能沒收之問題，爰不另為「如一部或全部不能沒收時，追
    徵其價額或以其財產抵償之」之諭知）。
  (三)在甲○○住處扣得之注射針筒3 支，甲○○供承係販賣海洛
    因時搭配贈送，且觀諸甲○○與紀名進之通訊監察譯文中，
    紀名進確實曾經要求甲○○順道拿1 支針筒（見警卷第93頁
    ），堪認甲○○所供非虛，可以採信，亦屬供甲○○販賣海
    洛因所用之物，依毒品危害防制條例第19條第1 項，在共犯
    責任範圍內，分別於各該主文項下宣告沒收之（該等注射針
    筒既已扣案，即無不能沒收之問題，爰不另為「如一部或全
    部不能沒收時，追徵其價額或以其財產抵償之」之諭知）。
  (四)在甲○○住處扣得之海洛因11包（驗餘合計淨重2.62公克、
    空包裝總重3.28公克），及在丁○○住處查扣之海洛因2 包
    （驗後各淨重0.094 公克、0.088 公克）、甲基安非他命1
    包（驗餘淨重0.027 公克），均應依毒品危害防制條例第18
    條第1 項前段之規定，分別於各該主文項下宣告沒收銷燬之
    。包裝前揭海洛因、甲基安非他命之外包裝袋共13只、1 只
    ，雖鑑定時與毒品分開秤重，惟鑑定毒品時，一般係以傾倒
    之方式，將包裝袋內之海洛因、甲基安非他命倒出與包裝袋
    分離而秤重，必要時亦會輔以刮杓取出，此為本院職務上已
    知之事實，是無論依何種方式分離，包裝袋內均會有極微量
    海洛因、甲基安非他命殘留，應整體視為海洛因、甲基安非
    他命，併依上述規定沒收銷燬之。
  (五)至0000000000（丙○○持用）、0000000000號（甲○○持用
    ）之SIM 卡申設人各為楊志雄、洪木和，業據楊志雄、甲○○證述明確（見偵查卷第148 頁、第179 頁），既非屬被告
    等人所有，自無從予以宣告沒收。
  (六)其餘在丙○○住處扣得之行動電話5 支（其中3 支含SIM 卡
    ，2 支無SIM 卡）及SIM 卡3 張，丙○○辯稱均與本案販賣
    毒品罪無關；在甲○○住處查扣之其餘行動電話3 支（其中
    1 支含SIM 卡，另2 支無SIM 卡）、甲基安非他命吸食器1
    組，被告甲○○辯稱與本案無關。本院亦查無證據足資證明
    係供被告3 人犯罪所用，亦不為沒收之諭知，附此敘明。
、應適用之法律：
    依刑事訴訟法第299 條第1 項，毒品危害防制條例第4 條第
    1 項、第2 項、第17條第2 項、第18條第1 項前段、第19條
    第1 項，刑法第11條、第2 條第1 項、第28條、第55條、第
    59條、第51條第5 款，判決如主文。
肆、本案經檢察官乙○○到庭執行職務。
中    華    民    國    98    年    11    月    17    日
                  刑事第二庭  審判長法  官  陳定國
                                    法  官  吳錦佳
                                    法  官  曾鴻文
以上正本證明與原本無異。
如不服本判決應於收受判決後10日內向本院提出上訴書狀，並應
敘述具體理由；其未敘述上訴理由者，應於上訴期間屆滿後20日
內向本院補提理由書（均須按他造當事人之人數附繕本）。「切
勿逕送上級法院」。
                                    書記官  顏錦清
中    華    民    國    98    年    11    月    17    日
附錄本案論罪科刑法條全文：
毒品危害防制條例第4條第1項、第2項
製造、運輸、販賣第一級毒品者，處死刑或無期徒刑；處無期徒
刑者，得併科新臺幣 2 千萬元以下罰金。
製造、運輸、販賣第二級毒品者，處無期徒刑或 7 年以上有期
徒刑，得併科新臺幣 1 千萬元以下罰金。
┌─────────────────────────────────┐
│附表一：被告丙○○販賣毒品之宣告刑一覽表                          │
├──┬─────┬──────┬─────────────────┤
│編號│ 犯罪事實 │ 所犯罪名   │          宣告刑之內容            │
├──┼─────┼──────┼─────────────────┤
│ 1  │犯罪事實欄│毒品危害防制│處有期徒刑拾伍年貳月。販賣毒品所得│
│    │一(一)1.部分│條例第4 條第│新臺幣壹仟元沒收之，如全部或一部不│
│    │          │1 項販賣第一│能沒收時，以其財產抵償之，扣案之SH│
│    │          │級毒品罪    │ARP 廠牌行動電話壹支沒收之。      │
├──┼─────┼──────┼─────────────────┤
│ 2  │犯罪事實欄│毒品危害防制│處有期徒刑拾伍年貳月。販賣毒品所得│
│    │一(一)2.部分│條例第4 條第│新臺幣壹仟元與甲○○連帶沒收之，如│
│    │          │1 項販賣第一│全部或一部不能沒收時，以其與甲○○│
│    │          │級毒品罪    │之財產連帶抵償之，扣案之SHARP 廠牌│
│    │          │            │行動電話壹支、注射針筒支，均沒收│
│    │          │            │之，扣案之海洛因拾壹包（驗後合計淨│
│    │          │            │重貳點陸貳公克，空包裝總重點貳捌│
│    │          │            │公克）均沒收銷燬之。              │
├──┼─────┼──────┼─────────────────┤
│ 3  │犯罪事實欄│毒品危害防制│處有期徒刑拾伍年貳月。販賣毒品所得│
│    │一(一)3.部分│條例第4 條第│新臺幣壹仟元沒收之，如全部或一部不│
│    │          │1 項販賣第一│能沒收時，以其財產抵償之，扣案之SH│
│    │          │級毒品罪    │ARP 廠牌行動電話壹支沒收之。      │
├──┼─────┼──────┼─────────────────┤
│ 4  │犯罪事實欄│毒品危害防制│處有期徒刑拾伍年貳月。販賣毒品所得│
│    │一(一)4.部分│條例第4 條第│新臺幣柒佰元與甲○○連帶沒收之，如│
│    │          │1 項販賣第一│全部或一部不能沒收時，以其與甲○○│
│    │          │級毒品罪    │之財產連帶抵償之，扣案之SHARP 廠牌│
│    │          │            │行動電話壹支、注射針筒支，均沒收│
│    │          │            │之，扣案之海洛因拾壹包（驗後合計淨│
│    │          │            │重貳點陸貳公克，空包裝總重點貳捌│
│    │          │            │公克）均沒收銷燬之。              │
├──┼─────┼──────┼─────────────────┤
│ 5  │犯罪事實欄│毒品危害防制│處有期徒刑拾伍年貳月。販賣毒品所得│
│    │一(一)5.部分│條例第4 條第│新臺幣壹仟元沒收之，如全部或一部不│
│    │          │1 項販賣第一│能沒收時，以其財產抵償之，扣案之SH│
│    │          │級毒品罪    │ARP 廠牌行動電話壹支沒收之。      │
├──┼─────┼──────┼─────────────────┤
│ 6  │犯罪事實欄│毒品危害防制│處有期徒刑拾伍年貳月。販賣毒品所得│
│    │一(一)6.部分│條例第4 條第│新臺幣壹仟元沒收之，如全部或一部不│
│    │          │1 項販賣第一│能沒收時，以其財產抵償之，扣案之SH│
│    │          │級毒品罪    │ARP 廠牌行動電話壹支沒收之。      │
├──┼─────┼──────┼─────────────────┤
│ 7  │犯罪事實欄│毒品危害防制│處有期徒刑拾伍年貳月。販賣毒品所得│
│    │一(一)7.部分│條例第4 條第│新臺幣肆佰元與甲○○連帶沒收之，如│
│    │          │1 項販賣第一│全部或一部不能沒收時，以其與甲○○│
│    │          │級毒品罪    │之財產連帶抵償之，扣案之SHARP 廠牌│
│    │          │            │行動電話壹支、注射針筒支，均沒收│
│    │          │            │之，扣案之海洛因拾壹包（驗後合計淨│
│    │          │            │重貳點陸貳公克，空包裝總重點貳捌│
│    │          │            │公克）均沒收銷燬之。              │
├──┼─────┼──────┼─────────────────┤
│ 8  │犯罪事實欄│毒品危害防制│處有期徒刑拾伍年貳月。販賣毒品所得│
│    │一(二)1.部分│條例第4 條第│新臺幣壹仟元與甲○○連帶沒收之，如│
│    │          │1 項販賣第一│全部或一部不能沒收時，以其與甲○○│
│    │          │級毒品罪    │之財產連帶抵償之，扣案之SHARP 廠牌│
│    │          │            │行動電話壹支、注射針筒支，均沒收│
│    │          │            │之，扣案之海洛因拾壹包（驗後合計淨│
│    │          │            │重貳點陸貳公克，空包裝總重點貳捌│
│    │          │            │公克）均沒收銷燬之。              │
├──┼─────┼──────┼─────────────────┤
│ 9  │犯罪事實欄│毒品危害防制│處有期徒刑拾伍年貳月。販賣毒品所得│
│    │一(二)2.部分│條例第4 條第│新臺幣壹仟元與甲○○連帶沒收之，如│
│    │          │1 項販賣第一│全部或一部不能沒收時，以其與甲○○│
│    │          │級毒品罪    │之財產連帶抵償之，扣案之SHARP 廠牌│
│    │          │            │行動電話壹支、NOKIA 廠牌行動電話壹│
│    │          │            │支及注射針筒支，均沒收之，扣案之│
│    │          │            │海洛因拾壹包（驗後合計淨重貳點陸貳│
│    │          │            │公克，空包裝總重點貳捌公克）均沒│
│    │          │            │收銷燬之。                        │
├──┼─────┼──────┼─────────────────┤
│ 10 │犯罪事實欄│毒品危害防制│處有期徒刑拾伍年貳月。販賣毒品所得│
│    │一(二)3.部分│條例第4 條第│新臺幣壹仟元與甲○○連帶沒收之，如│
│    │          │1 項販賣第一│全部或一部不能沒收時，以其與甲○○│
│    │          │級毒品罪    │之財產連帶抵償之，扣案之SHARP 廠牌│
│    │          │            │行動電話壹支、NOKIA 廠牌行動電話壹│
│    │          │            │支及注射針筒支，均沒收之，扣案之│
│    │          │            │海洛因拾壹包（驗後合計淨重貳點陸貳│
│    │          │            │公克，空包裝總重點貳捌公克）均沒│
│    │          │            │收銷燬之。                        │
├──┼─────┼──────┼─────────────────┤
│ 11 │犯罪事實欄│毒品危害防制│處有期徒刑拾伍年陸月。販賣毒品所得│
│    │一(三)1.部分│條例第4 條第│新臺幣仟元沒收之，如全部或一部不│
│    │          │1 項販賣第一│能沒收時，以其財產抵償之，扣案之SH│
│    │          │級毒品罪    │ARP 廠牌行動電話壹支沒收之。      │
├──┼─────┼──────┼─────────────────┤
│ 12 │犯罪事實欄│毒品危害防制│處有期徒刑拾伍年陸月。販賣毒品所得│
│    │一(三)2.部分│條例第4 條第│新臺幣仟元沒收之，如全部或一部不│
│    │          │1 項販賣第一│能沒收時，以其財產抵償之，扣案之SH│
│    │          │級毒品罪    │ARP 廠牌行動電話壹支沒收之。      │
├──┼─────┼──────┼─────────────────┤
│ 13 │犯罪事實欄│毒品危害防制│處有期徒刑拾伍年陸月。販賣毒品所得│
│    │一(三)3.部分│條例第4 條第│新臺幣仟元沒收之，如全部或一部不│
│    │          │1 項販賣第一│能沒收時，以其財產抵償之，扣案之SH│
│    │          │級毒品罪    │ARP 廠牌行動電話壹支沒收之。      │
├──┼─────┼──────┼─────────────────┤
│ 14 │犯罪事實欄│毒品危害防制│處有期徒刑拾伍年肆月。販賣毒品所得│
│    │一(三)4.部分│條例第4 條第│新臺幣貳仟元與丁○○連帶沒收之，如│
│    │          │1 項販賣第一│全部或一部不能沒收時，以其與丁○○│
│    │          │級毒品罪    │之財產連帶抵償之，扣案之SHARP 廠牌│
│    │          │            │行動電話壹支及大同廠牌行動電話壹支│
│    │          │            │（含搭配0000000000、○九│
│    │          │            │00000000門號SIM 卡各壹枚）│
│    │          │            │均沒收之，扣案之海洛因貳包（驗後淨│
│    │          │            │重各為零點零玖肆公克、零點零捌捌公│
│    │          │            │克）均沒收銷燬之。                │
├──┼─────┼──────┼─────────────────┤
│ 15 │犯罪事實欄│毒品危害防制│處有期徒刑拾伍年陸月。販賣毒品所得│
│    │一(三)5.部分│條例第4 條第│新臺幣仟元沒收之，如全部或一部不│
│    │          │1 項販賣第一│能沒收時，以其財產抵償之，扣案之SH│
│    │          │級毒品罪    │ARP 廠牌行動電話壹支沒收之。      │
├──┼─────┼──────┼─────────────────┤
│ 16 │犯罪事實欄│毒品危害防制│處有期徒刑拾伍年肆月。販賣毒品所得│
│    │一(三)6.部分│條例第4 條第│新臺幣貳仟元與丁○○連帶沒收之，如│
│    │          │1 項販賣第一│全部或一部不能沒收時，以其與丁○○│
│    │          │級毒品罪    │之財產連帶抵償之，扣案之SHARP 廠牌│
│    │          │            │行動電話壹支及大同廠牌行動電話壹支│
│    │          │            │（含搭配0000000000、○九│
│    │          │            │00000000門號SI M卡各壹枚）│
│    │          │            │均沒收之，扣案之之海洛因貳包（驗後│
│    │          │            │淨重各為零點零玖肆公克、零點零捌捌│
│    │          │            │公克）均沒收銷燬之。              │
├──┼─────┼──────┼─────────────────┤
│ 17 │犯罪事實欄│毒品危害防制│處有期徒刑拾伍年陸月。販賣毒品所得│
│    │一(三)7.部分│條例第4 條第│新臺幣仟元與甲○○連帶沒收之，如│
│    │          │1 項販賣第一│全部或一部不能沒收時，以其與甲○○│
│    │          │級毒品罪    │之財產連帶抵償之，扣案之SHARP 廠牌│
│    │          │            │行動電話壹支、NOKIA 廠牌行動電話壹│
│    │          │            │支及注射針筒支均沒收之，扣案之海│
│    │          │            │洛因拾壹包（驗後合計淨重貳點陸貳公│
│    │          │            │克，空包裝總重點貳捌公克）均沒收│
│    │          │            │銷燬之。                          │
├──┼─────┼──────┼─────────────────┤
│ 18 │犯罪事實欄│毒品危害防制│處有期徒刑拾伍年陸月。販賣毒品所得│
│    │一(三)8.部分│條例第4 條第│新臺幣貳仟肆佰元與甲○○連帶沒收之│
│    │          │1 項販賣第一│，如全部或一部不能沒收時，以其與王│
│    │          │級毒品罪    │丁貴之財產連帶抵償之，扣案之SHARP │
│    │          │            │廠牌行動電話壹支、NOKIA 廠牌行動電│
│    │          │            │話壹支及注射針筒支均沒收之，扣案│
│    │          │            │之海洛因拾壹包（驗後合計淨重貳點陸│
│    │          │            │貳公克，空包裝總重點貳捌公克）均│
│    │          │            │沒收銷燬之。                      │
├──┼─────┼──────┼─────────────────┤
│ 19 │犯罪事實欄│毒品危害防制│處有期徒刑拾伍年陸月。販賣毒品所得│
│    │一(三)9.部分│條例第4 條第│新臺幣仟元與甲○○連帶沒收之，如│
│    │          │1 項販賣第一│全部或一部不能沒收時，以其與甲○○│
│    │          │級毒品罪    │之財產連帶抵償之，扣案之SHARP 廠牌│
│    │          │            │行動電話壹支、NOKIA 廠牌行動電話壹│
│    │          │            │支及注射針筒支均沒收之，扣案之海│
│    │          │            │洛因拾壹包（驗後合計淨重貳點陸貳公│
│    │          │            │克，空包裝總重點貳捌公克）均沒收│
│    │          │            │銷燬之。                          │
├──┼─────┼──────┼─────────────────┤
│ 20 │犯罪事實欄│毒品危害防制│處有期徒刑拾伍年陸月。販賣毒品所得│
│    │一(三)10.部分│條例第4 條第│新臺幣仟元與甲○○連帶沒收之，如│
│    │          │1 項販賣第一│全部或一部不能沒收時，以其與甲○○│
│    │          │級毒品罪    │之財產連帶抵償之，扣案之SHARP 廠牌│
│    │          │            │行動電話壹支、NOKIA 廠牌行動電話壹│
│    │          │            │支及注射針筒支均沒收之，扣案之海│
│    │          │            │洛因拾壹包（驗後合計淨重貳點陸貳公│
│    │          │            │克，空包裝總重點貳捌公克）均沒收│
│    │          │            │銷燬之。                          │
├──┼─────┼──────┼─────────────────┤
│ 21 │犯罪事實欄│毒品危害防制│處有期徒刑年拾月。販賣毒品所得新│
│    │一(四)1.部分│條例第4 條第│臺幣壹仟元沒收之，如全部或一部不能│
│    │          │2 項販賣第二│沒收時，以其財產抵償之，扣案之SHAR│
│    │          │級毒品罪    │P 廠牌行動電話壹支沒收之。        │
├──┼─────┼──────┼─────────────────┤
│ 22 │犯罪事實欄│毒品危害防制│處有期徒刑年拾月。販賣毒品所得新│
│    │一(四)2.部分│條例第4 條第│臺幣壹仟元與甲○○連帶沒收之，如全│
│    │          │2 項販賣第二│部或一部不能沒收時，以其與甲○○之│
│    │          │級毒品罪    │財產連帶抵償之，扣案之SHARP 廠牌行│
│    │          │            │動電話壹支沒收之。                │
├──┼─────┼──────┼─────────────────┤
│ 23 │犯罪事實欄│毒品危害防制│處有期徒刑年拾月。販賣毒品所得新│
│    │一(四)3.部分│條例第4 條第│臺幣壹仟元沒收之，如全部或一部不能│
│    │          │2 項販賣第二│沒收時，以其財產抵償之，扣案之SHAR│
│    │          │級毒品罪    │P 廠牌行動電話壹支沒收之。        │
├──┼─────┼──────┼─────────────────┤
│ 24 │犯罪事實欄│毒品危害防制│處有期徒刑年捌月。販賣毒品所得新│
│    │一(四)4.部分│條例第4 條第│臺幣柒佰元沒收之，如全部或一部不能│
│    │          │2 項販賣第二│沒收時，以其財產抵償之，扣案之SHAR│
│    │          │級毒品罪    │P 廠牌行動電話壹支沒收之。        │
├──┼─────┼──────┼─────────────────┤
│ 25 │犯罪事實欄│毒品危害防制│處有期徒刑年拾月。販賣毒品所得新│
│    │一(四)5.部分│條例第4 條第│臺幣壹仟元與丁○○連帶沒收之，如全│
│    │          │2 項販賣第二│部或一部不能沒收時，以其與丁○○之│
│    │          │級毒品罪    │財產連帶抵償之，扣案之SHARP 廠牌行│
│    │          │            │動電話壹支沒收之，扣案之甲基安非他│
│    │          │            │命壹包（驗後淨重為零點零貳柒公克）│
│    │          │            │沒收銷燬之。                      │
├──┼─────┼──────┼─────────────────┤
│ 26 │犯罪事實欄│毒品危害防制│處有期徒刑年拾月。販賣毒品所得新│
│    │一(四)6.部分│條例第4 條第│臺幣壹仟元與丁○○連帶沒收之，如全│
│    │          │2 項販賣第二│部或一部不能沒收時，以其與丁○○之│
│    │          │級毒品罪    │財產連帶抵償之，扣案之SHARP 廠牌行│
│    │          │            │動電話壹支沒收之，扣案之甲基安非他│
│    │          │            │命壹包（驗後淨重為零點零貳柒公克）│
│    │          │            │沒收銷燬之。                      │
├──┼─────┼──────┼─────────────────┤
│ 27 │犯罪事實欄│毒品危害防制│處有期徒刑拾伍年貳月。販賣毒品所得│
│    │一(五)1.部分│條例第4 條第│新臺幣壹仟元沒收之，如全部或一部不│
│    │          │1 項販賣第一│能沒收時，以其財產抵償之，扣案之SH│
│    │          │級毒品罪    │ARP 廠牌行動電話壹支沒收之。      │
├──┼─────┼──────┼─────────────────┤
│ 28 │犯罪事實欄│毒品危害防制│處有期徒刑拾伍年貳月。販賣毒品所得│
│    │一(五)2.部分│條例第4 條第│新臺幣伍佰元與甲○○連帶沒收之，如│
│    │          │1 項販賣第一│全部或一部不能沒收時，以其與甲○○│
│    │          │級毒品罪    │之財產連帶抵償之，扣案之SHARP 廠牌│
│    │          │            │行動電話壹支、注射針筒支均沒收之│
│    │          │            │，扣案之海洛因拾壹包（驗後合計淨重│
│    │          │            │貳點陸貳公克，空包裝總重點貳捌公│
│    │          │            │克）均沒收銷燬之。                │
├──┼─────┼──────┼─────────────────┤
│ 29 │犯罪事實欄│毒品危害防制│處有期徒刑拾伍年貳月。販賣毒品所得│
│    │一(五)3.部分│條例第4 條第│新臺幣壹仟元沒收之，如全部或一部不│
│    │          │1 項販賣第一│能沒收時，以其財產抵償之，扣案之SH│
│    │          │級毒品罪    │ARP 廠牌行動電話壹支沒收之。      │
├──┼─────┼──────┼─────────────────┤
│ 30 │犯罪事實欄│毒品危害防制│處有期徒刑拾伍年貳月。販賣毒品所得│
│    │一(五)4.部分│條例第4 條第│新臺幣壹仟元與丁○○連帶沒收之，如│
│    │          │1 項販賣第一│全部或一部不能沒收時，以其與丁○○│
│    │          │級毒品罪    │之財產連帶抵償之，扣案之SHARP 廠牌│
│    │          │            │行動電話壹支及大同廠牌行動電話壹支│
│    │          │            │（含搭配0000000000、○九│
│    │          │            │00000000門號SI M卡各壹枚）│
│    │          │            │均沒收之，扣案之海洛因貳包（驗後淨│
│    │          │            │重各為零點零玖肆公克、零點零捌捌公│
│    │          │            │克）均沒收銷燬之。                │
├──┼─────┼──────┼─────────────────┤
│ 31 │犯罪事實欄│毒品危害防制│處有期徒刑肆年。販賣毒品所得新臺幣│
│    │一(五)5.部分│條例第4 條第│貳仟元與丁○○連帶沒收之，如全部或│
│    │          │2 項販賣第二│一部不能沒收時，以其與丁○○之財產│
│    │          │級毒品罪    │連帶抵償之，扣案之SHARP 廠牌行動電│
│    │          │            │話壹支及大同廠牌行動電話壹支（含搭│
│    │          │            │配0000000000、○九二六三│
│    │          │            │一五四八○門號SIM 卡各壹枚）均沒收│
│    │          │            │之，扣案之甲基安非他命壹包（驗後淨│
│    │          │            │重為零點零貳柒公克）沒收銷燬之。  │
├──┼─────┼──────┼─────────────────┤
│ 32 │犯罪事實欄│毒品危害防制│處有期徒刑拾伍年貳月。販賣毒品所得│
│    │一(五)6.部分│條例第4 條第│新臺幣壹仟元與丁○○連帶沒收之，如│
│    │          │1 項販賣第一│全部或一部不能沒收時，以其與丁○○│
│    │          │級毒品罪    │之財產連帶抵償之，扣案之SHARP 廠牌│
│    │          │            │行動電話壹支及大同廠牌行動電話壹支│
│    │          │            │（含搭配0000000000、○九│
│    │          │            │00000000門號SIM 卡各壹枚）│
│    │          │            │均沒收之，扣案之海洛因貳包（驗後淨│
│    │          │            │重各為零點零玖肆公克、零點零捌捌公│
│    │          │            │克）均沒收銷燬之。                │
└──┴─────┴──────┴─────────────────┘
┌─────────────────────────────────┐
│附表二：被告甲○○販賣毒品之宣告刑一覽表                          │
├──┬─────┬──────┬─────────────────┤
│編號│ 犯罪事實 │ 所犯罪名   │          宣告刑之內容            │
├──┼─────┼──────┼─────────────────┤
│ 1  │犯罪事實欄│毒品危害防制│處有期徒刑柒年捌月。販賣毒品所得新│
│    │一(一)2.部分│條例第4 條第│臺幣壹仟元與丙○○連帶沒收之，如全│
│    │          │1 項販賣第一│部或一部不能沒收時，以其與丙○○之│
│    │          │級毒品罪    │財產連帶抵償之，扣案之SHARP 廠牌行│
│    │          │            │動電話壹支、注射針筒支均沒收之，│
│    │          │            │扣案之海洛因拾壹包（驗後合計淨重貳│
│    │          │            │點陸貳公克，空包裝總重點貳捌公克│
│    │          │            │）均沒收銷燬之。                  │
├──┼─────┼──────┼─────────────────┤
│ 2  │犯罪事實欄│毒品危害防制│處有期徒刑柒年捌月。販賣毒品所得新│
│    │一(一)4.部分│條例第4 條第│臺幣柒佰元與丙○○連帶沒收之，如全│
│    │          │1 項販賣第一│部或一部不能沒收時，以其與丙○○之│
│    │          │級毒品罪    │財產連帶抵償之，扣案之SHARP 廠牌行│
│    │          │            │動電話壹支、注射針筒支均沒收之，│
│    │          │            │扣案之海洛因拾壹包（驗後合計淨重貳│
│    │          │            │點陸貳公克，空包裝總重點貳捌公克│
│    │          │            │）均沒收銷燬之。                  │
├──┼─────┼──────┼─────────────────┤
│ 3  │犯罪事實欄│毒品危害防制│處有期徒刑柒年捌月。販賣毒品所得新│
│    │一(一)7.部分│條例第4 條第│臺幣肆佰元與丙○○連帶沒收之，如全│
│    │          │1 項販賣第一│部或一部不能沒收時，以其與丙○○之│
│    │          │級毒品罪    │財產連帶抵償之，扣案之SHARP 廠牌行│
│    │          │            │動電話壹支、注射針筒支均沒收之，│
│    │          │            │扣案之海洛因拾壹包（驗後合計淨重貳│
│    │          │            │點陸貳公克，空包裝總重點貳捌公克│
│    │          │            │）均沒收銷燬之。                  │
├──┼─────┼──────┼─────────────────┤
│ 4  │犯罪事實欄│毒品危害防制│處有期徒刑柒年捌月。販賣毒品所得新│
│    │一(二)1.部分│條例第4 條第│臺幣壹仟元與丙○○連帶沒收之，如全│
│    │          │1 項販賣第一│部或一部不能沒收時，以其與丙○○之│
│    │          │級毒品罪    │財產連帶抵償之，扣案之SHARP 廠牌行│
│    │          │            │動電話壹支、注射針筒支均沒收之，│
│    │          │            │扣案之海洛因拾壹包（驗後合計淨重貳│
│    │          │            │點陸貳公克，空包裝總重點貳捌公克│
│    │          │            │）均沒收銷燬之。                  │
├──┼─────┼──────┼─────────────────┤
│ 5  │犯罪事實欄│毒品危害防制│處有期徒刑柒年捌月。販賣毒品所得新│
│    │一(二)2.部分│條例第4 條第│臺幣壹仟元與丙○○連帶沒收之，如全│
│    │          │1 項販賣第一│部或一部不能沒收時，以其與丙○○之│
│    │          │級毒品罪    │財產連帶抵償之，扣案之SHARP 廠牌行│
│    │          │            │動電話壹支、NOKIA 廠牌行動電話壹支│
│    │          │            │及注射針筒支均沒收之，扣案之海洛│
│    │          │            │因拾壹包（驗後合計淨重貳點陸貳公克│
│    │          │            │，空包裝總重點貳捌公克）均沒收銷│
│    │          │            │燬之。                            │
├──┼─────┼──────┼─────────────────┤
│ 6  │犯罪事實欄│毒品危害防制│處有期徒刑柒年捌月。販賣毒品所得新│
│    │一(二)3.部分│條例第4 條第│臺幣壹仟元與丙○○連帶沒收之，如全│
│    │          │1 項販賣第一│部或一部不能沒收時，以其與丙○○之│
│    │          │級毒品罪    │財產連帶抵償之，扣案之SHARP 廠牌行│
│    │          │            │動電話壹支、NOKIA 廠牌行動電話壹支│
│    │          │            │及注射針筒支均沒收之，扣案之海洛│
│    │          │            │因拾壹包（驗後合計淨重貳點陸貳公克│
│    │          │            │，空包裝總重點貳捌公克）均沒收銷│
│    │          │            │燬之。                            │
├──┼─────┼──────┼─────────────────┤
│ 7  │犯罪事實欄│毒品危害防制│處有期徒刑捌年。販賣毒品所得新臺幣│
│    │一(三)7.部分│條例第4 條第│仟元與丙○○連帶沒收之，如全部或│
│    │          │1 項販賣第一│一部不能沒收時，以其與丙○○之財產│
│    │          │級毒品罪    │連帶抵償之，扣案之SHARP 廠牌行動電│
│    │          │            │話壹支、NOKIA 廠牌行動電話壹支及注│
│    │          │            │射針筒支均沒收之，扣案之海洛因拾│
│    │          │            │壹包（驗後合計淨重貳點陸貳公克，空│
│    │          │            │包裝總重點貳捌公克）均沒收銷燬之│
│    │          │            │。                                │
├──┼─────┼──────┼─────────────────┤
│ 8  │犯罪事實欄│毒品危害防制│處有期徒刑捌年。販賣毒品所得新臺幣│
│    │一(三)8.部分│條例第4 條第│貳仟肆佰元與丙○○連帶沒收之，如全│
│    │          │1 項販賣第一│部或一部不能沒收時，以其與丙○○之│
│    │          │級毒品罪    │財產連帶抵償之，扣案之SHARP 廠牌行│
│    │          │            │動電話壹支、NOKIA 廠牌行動電話壹支│
│    │          │            │及注射針筒支均沒收之，扣案之海洛│
│    │          │            │因拾壹包（驗後合計淨重貳點陸貳公克│
│    │          │            │，空包裝總重點貳捌公克）均沒收銷│
│    │          │            │燬之。                            │
├──┼─────┼──────┼─────────────────┤
│ 9  │犯罪事實欄│毒品危害防制│處有期徒刑捌年。販賣毒品所得新臺幣│
│    │一(三)9.部分│條例第4 條第│仟元與丙○○連帶沒收之，如全部或│
│    │          │1 項販賣第一│一部不能沒收時，以其與丙○○之財產│
│    │          │級毒品罪    │連帶抵償之，扣案之SHARP 廠牌行動電│
│    │          │            │話壹支、NOKIA 廠牌行動電話壹支及注│
│    │          │            │射針筒支均沒收之，扣案之海洛因拾│
│    │          │            │壹包（驗後合計淨重貳點陸貳公克，空│
│    │          │            │包裝總重點貳捌公克）均沒收銷燬之│
│    │          │            │。                                │
├──┼─────┼──────┼─────────────────┤
│ 10 │犯罪事實欄│毒品危害防制│處有期徒刑捌年。販賣毒品所得新臺幣│
│    │一(三)10.部分│條例第4 條第│仟元與丙○○連帶沒收之，如全部或│
│    │          │1 項販賣第一│一部不能沒收時，以其與丙○○之財產│
│    │          │級毒品罪    │連帶抵償之，扣案之SHARP 廠牌行動電│
│    │          │            │話壹支、NOKIA 廠牌行動電話壹支及注│
│    │          │            │射針筒支均沒收之，扣案之海洛因拾│
│    │          │            │壹包（驗後合計淨重貳點陸貳公克，空│
│    │          │            │包裝總重點貳捌公克）均沒收銷燬之│
│    │          │            │。                                │
├──┼─────┼──────┼─────────────────┤
│ 11 │犯罪事實欄│毒品危害防制│處有期徒刑壹年拾月。販賣毒品所得新│
│    │一(四)2.部分│條例第4 條第│臺幣壹仟元與丙○○連帶沒收之，如全│
│    │          │2 項販賣第二│部或一部不能沒收時，以其與丙○○之│
│    │          │級毒品罪    │財產連帶抵償之，扣案之SHARP 廠牌行│
│    │          │            │動電話壹支、注射針筒支均沒收之。│
├──┼─────┼──────┼─────────────────┤
│ 12 │犯罪事實欄│毒品危害防制│處有期徒刑柒年捌月。販賣毒品所得新│
│    │一(五)2.部分│條例第4 條第│臺幣伍佰元與丙○○連帶沒收之，如全│
│    │          │1 項販賣第一│部或一部不能沒收時，以其與丙○○之│
│    │          │級毒品罪    │財產連帶抵償之，扣案之SHARP 廠牌行│
│    │          │            │動電話壹支、注射針筒支均沒收之，│
│    │          │            │扣案之海洛因拾壹包（驗後合計淨重貳│
│    │          │            │點陸貳公克，空包裝總重點貳捌公克│
│    │          │            │）均沒收銷燬之。                  │
└──┴─────┴──────┴─────────────────┘
┌─────────────────────────────────┐
│附表三：被告丁○○販賣毒品之宣告刑一覽表                          │
├──┬─────┬──────┬─────────────────┤
│編號│ 犯罪事實 │ 所犯罪名   │          宣告刑之內容            │
├──┼─────┼──────┼─────────────────┤
│ 1  │犯罪事實欄│毒品危害防制│處有期徒刑柒年拾月。販賣毒品所得新│
│    │一(三)4.部分│條例第4 條第│臺幣貳仟元與丙○○連帶沒收之，如全│
│    │          │1 項販賣第一│部或一部不能沒收時，以其與丙○○之│
│    │          │級毒品罪    │財產連帶抵償之，扣案之SHARP 廠牌行│
│    │          │            │動電話壹支及大同廠牌行動電話壹支（│
│    │          │            │含搭配0000000000、○九二│
│    │          │            │0000000門號SIM 卡各壹枚）均│
│    │          │            │沒收之，扣案之海洛因貳包（驗後淨重│
│    │          │            │各為零點零玖肆公克、零點零捌捌公克│
│    │          │            │）均沒收銷燬之。                  │
├──┼─────┼──────┼─────────────────┤
│ 2  │犯罪事實欄│毒品危害防制│處有期徒刑柒年拾月。販賣毒品所得新│
│    │一(三)6.部分│條例第4 條第│臺幣貳仟元與丙○○連帶沒收之，如全│
│    │          │1 項販賣第一│部或一部不能沒收時，以其與丙○○之│
│    │          │級毒品罪    │財產連帶抵償之，扣案之SHARP 廠牌行│
│    │          │            │動電話壹支及大同廠牌行動電話壹支（│
│    │          │            │含搭配0000000000、○九二│
│    │          │            │0000000門號SIM 卡各壹枚）均│
│    │          │            │沒收之，扣案之海洛因貳包（驗後淨重│
│    │          │            │各為零點零玖肆公克、零點零捌捌公克│
│    │          │            │）均沒收銷燬之。                  │
├──┼─────┼──────┼─────────────────┤
│ 3  │犯罪事實欄│毒品危害防制│處有期徒刑壹年拾月。販賣毒品所得新│
│    │一(四)5.部分│條例第4 條第│臺幣壹仟元與丙○○連帶沒收之，如全│
│    │          │2 項販賣第二│部或一部不能沒收時，以其與丙○○之│
│    │          │級毒品罪    │財產連帶抵償之，扣案之SHARP 廠牌行│
│    │          │            │動電話壹支沒收之，扣案之甲基安非他│
│    │          │            │命壹包（驗後淨重為零點零貳柒公克）│
│    │          │            │沒收銷燬之。                      │
├──┼─────┼──────┼─────────────────┤
│ 4  │犯罪事實欄│毒品危害防制│處有期徒刑壹年拾月。販賣毒品所得新│
│    │一(四)6.部分│條例第4 條第│臺幣壹仟元與丙○○連帶沒收之，如全│
│    │          │2 項販賣第二│部或一部不能沒收時，以其與丙○○之│
│    │          │級毒品罪    │財產連帶抵償之，扣案之SHARP 廠牌行│
│    │          │            │動電話壹支沒收之，扣案之甲基安非他│
│    │          │            │命壹包（驗後淨重為零點零貳柒公克）│
│    │          │            │沒收銷燬之。                      │
├──┼─────┼──────┼─────────────────┤
│ 5  │犯罪事實欄│毒品危害防制│處有期徒刑柒年捌月。販賣毒品所得新│
│    │一(五)4.部分│條例第4 條第│臺幣壹仟元與丙○○連帶沒收之，如全│
│    │          │1 項販賣第一│部或一部不能沒收時，以其與丙○○之│
│    │          │級毒品罪    │財產連帶抵償之，扣案之SHARP 廠牌行│
│    │          │            │動電話壹支及大同廠牌行動電話壹支（│
│    │          │            │含搭配0000000000、○九二│
│    │          │            │0000000門號SIM 卡各壹枚）均│
│    │          │            │沒收之，扣案之海洛因貳包（驗後淨重│
│    │          │            │各為零點零玖肆公克、零點零捌捌公克│
│    │          │            │）均沒收銷燬之。                  │
├──┼─────┼──────┼─────────────────┤
│ 6  │犯罪事實欄│毒品危害防制│處有期徒刑貳年。販賣毒品所得新臺幣│
│    │一(五)5.部分│條例第4 條第│貳仟元與丙○○連帶沒收之，如全部或│
│    │          │2 項販賣第二│一部不能沒收時，以其與丙○○之財產│
│    │          │級毒品罪    │連帶抵償之，扣案之SHARP 廠牌行動電│
│    │          │            │話壹支及大同廠牌行動電話壹支（含搭│
│    │          │            │配0000000000、○九二六三│
│    │          │            │一五四八○門號SIM 卡各壹枚）均沒收│
│    │          │            │之，扣案之甲基安非他命壹包（驗後淨│
│    │          │            │重為零點零貳柒公克）沒收銷燬之。  │
├──┼─────┼──────┼─────────────────┤
│ 7  │犯罪事實欄│毒品危害防制│處有期徒刑柒年捌月。販賣毒品所得新│
│    │一(五)6.部分│條例第4 條第│臺幣壹仟元與丙○○連帶沒收之，如全│
│    │          │1 項販賣第一│部或一部不能沒收時，以其與丙○○之│
│    │          │級毒品罪    │財產連帶抵償之，扣案之SHARP 廠牌行│
│    │          │            │動電話壹支及大同廠牌行動電話壹支（│
│    │          │            │含搭配0000000000、○九二│
│    │          │            │0000000門號SIM 卡各壹枚）均│
│    │          │            │沒收之，扣案之海洛因貳包（驗後淨重│
│    │          │            │各為零點零玖肆公克、零點零捌捌公克│
│    │          │            │）均沒收銷燬之。                  │
└──┴─────┴──────┴─────────────────┘


司法院資訊處製作；財團法人民間司法改革基金會備份。
